【裁判字號】    98,財管,16
【裁判日期】    980227
【裁判案由】    選任遺產管理人
【裁判全文】
臺灣高雄地方法院民事裁定              98年度財管字第16號
聲  請  人  內政部營建署
法定代理人  甲○○
非訟代理人  乙○○
上列聲請人聲請選任被繼承人盧弘鈞（原名盧繼賢）之遺產管理
人事件，本院裁定如下：
  主  文
選任蘇志成律師為被繼承人盧弘鈞（原名盧繼賢，男，民國51年
5月31 日出生，民國96年1 月6 日死亡，身分證統一編號：Ｚ000
000000號，生前最後設籍：高雄縣鳳山市○○街194 巷1 號8 樓
）之遺產管理人。
程序費用由新臺幣壹仟元被繼承人盧弘鈞（原名盧繼賢）之遺產
負擔。
  理  由
一、按「繼承開始時，繼承人之有無不明者，由親屬會議於一個
    月內選定遺產管理人，並將繼承開始及選定遺產管理人之事
    由，向法院報明」，「無親屬會議或親屬會議未於前條所定
    期限內選定遺產管理人者，利害關係人或檢察官，得聲請法
    院選任遺產管理人，並由法院依前項規定為公示催告」，民
    法第1177條、第1178條第2 項分別定有明文。準此，繼承人
    之有無不明者，得由與被繼承人有利害關係之人向法院聲請
    選任遺產管理人，核先敘明。
二、聲請意旨略以：被繼承人盧弘鈞（原名盧繼賢，男，民國51
    年5 月31日出生，身分證統一編號：Ｚ000000000號，生前最
    後設籍：高雄縣鳳山市○○街194 巷1 號8 樓）業於96年 1
    月6 日死亡，其於死亡時遺有債務未為清償，為行使債權相
    關事宜，聲請人爰依法聲請選任遺產管理人等語。
三、經查：聲請人前開之主張，業據其提出被繼承人死亡除戶資
    料、土地登記謄本、本院家事庭函，並經本院依職權調閱96
    年繼字第163 號卷宗核屬相符，堪信屬實。揆諸首揭法條規
    定與前開說明，聲請人既為與被繼承人有利害關係之人，且
    無親屬會議或親屬會議未於繼承開始時起1 個月內選定遺產
    管理人，則其向本院聲請選任遺產管理人，自屬有據。
四、本院審酌被繼承人盧弘鈞（原名盧繼賢）之繼承人均已拋棄
    繼承，且遺產管理人之職務，依民法第1179條之規定，並非
    無技術性之事務管理，仍須有一定學識、經驗之人始足任之
    。而律師不但具有法律規定之相關專業知識，其行止亦受有
    律師法之規範，是由其擔任被繼承人之遺產管理人，應稱妥
    適，爰選任蘇志成為被繼承人之遺產管理人，處理關於被繼
    承人遺產之相關法律關係。
五、依非訟事件法第157 條、第24條第1 項，裁定如主文。
中    華    民    國    98    年     2    月    27    日
                  家事法庭  司法事務官  鍾虎君
以上正本證明與原本無異。
如不服本裁定，應於裁定送達後10日內，以書狀向本院司法事務
官提出異議。
中    華    民    國    98    年    2     月    27    日
                            法官書記官  蘇  豫


司法院資訊處製作；財團法人民間司法改革基金會備份。
